---
title: "Conditional Statements"
author: "Ramiro Casó - Incae Business School"
date: "3/24/2021"
output: html_document
---

```{r setup, include=FALSE}
knitr::opts_chunk$set(echo = TRUE)
```

-----------
**Nota**: Este tutorial es parte de una larga lista de tutoriales que iré creando y compartiendo. Si quieres conocer otros, puedes [revisar el índice acá](https://ramirocaso.github.io/learning_R/)

## ¿Qué son Conditional Statements?
Son códigos que se ejecutan si antes se cumple alguna condición. Los que se usan más frecuentemente son el `if statement` y el `else statament`

## El IF y ELSE Statement
Este comando ejecuta una operación en R si antes se evalúa una condición como verdadera. 

Por ejemplo
```{r}
x <- -5
if(x < 0) {
  print ("x es un número negativo")
}
```
Si cambiamos el valor de x a un número mayor de cero, la condición del `if` es `FALSE` y R no imprime nada. 
Veamos
```{r}
x <- 5
if(x < 0) {
  print ("x es un número negativo")
}
```

Para solucionar este problema, usamos el `ELSE` statement. 

```{r}
x <- 5
if(x < 0) {
  print ("x es un número negativo")
} else {
  print("x es un número positivo o es cero")
}
```

## El "IF ELSE" Statement
Este comando ejecuta entre el `IF` y el `ELSE` y sirve para incorporar una tercera condición  

```{r}
x <- -3

if (x<0) {
  print("x es negativo")
} else if(x == 0) {
  print("x es igual a cero")
} else {
  print("x es positivo")
}
```

```{r}
x <- 3

if (x<0) {
  print("x es negativo")
} else if(x == 0) {
  print("x es igual a cero")
} else {
  print("x es positivo")
}
```

```{r}
x <- 0

if (x<0) {
  print("x es negativo")
} else if(x == 0) {
  print("x es igual a cero")
} else {
  print("x es positivo")
}
```

Veamos un ejemplo más complejo

```{r}
# Variables relacionadas a tu última medición de popularidad en redes sociales
red <- "LinkedIn"
num_visitas <- 2

# Estructura del código para medium
if (red == "LinkedIn") {
  print("Mostrando información de LinkedIn")
} else if (red == "Facebook") {print("Mostrando información de Facebook")
} else {
  print("Red no conocida")
}

# Estructura del código para num_visitas
if (num_visitas > 15) {
  print("¡Te están viendo!")
} else if (num_visitas <= 15 & num_visitas > 10) {print("El número de visitas es promedio")

} else {
  print("¡Trata de ser más visible")
}
```

O este otro ejemplo, en el que podemos pedirle al `IF` que cambie las variables
```{r}
numero <- 100
resultado <- "grande"
if (numero < 10) {
  if (numero < 5) {
    resultado <- "muy pequeño"
  } else {
    resultados <- "peqieño"
  }
} else if (numero < 100) {
  resultado <- "mediano"
} else {
  resultado <- "grande"
}
print(resultado)
```
Ese código hace lo siguiente: Se fija si el número es menor que 10. Si es verdadero, se fija si es menor que 5. Si es verdadero, imprime `muy pequeño` y si es falso, imprime `pequeño`. PEro si es falso, pero si es falso, se fija si es menor que 100. Si es verdero, imprime `mediano`, pero si es falso (es decir, si es mayor que 100), imprime `Grande`.

Veamos lo que pasa si hacemos la variable `numero` menor que 5. 
```{r}
numero <- 2
resultado <- "grande"
if (numero < 10) {
  if (numero < 5) {
    resultado <- "muy pequeño"
  } else {
    resultados <- "pequeño"
  }
} else if (numero < 100) {
  resultado <- "mediano"
} else {
  resultado <- "grande"
}
print(resultado)
```
 Por último, para combinar varios de los elementos que hemos visto en tutoriales anteriores. 
```{r}
# Veamos variables de visitas para tus redes, en donde li es LinkedIn y fb es Facebook. 
li <- 15
fb <- 9

# Analiza lo que hace este código. Nota como combina los operados AND y hace algunos cálculos sencillos. 
if (li >= 15 &  fb >= 15) {
  sms <- 2 * (li + fb)
} else if (li < 10 &  fb < 10) {
  sms <- 0.5 * (li + fb)
} else {
  sms <- li + fb
}

# Imrpimimos sms
sms
```
 ¿Notaste lo que hicimos?

¿Qué pasa si hacemos que la condición del primer `IF`, que incluye un `AND`, sea verdadera?
```{r}
# Veamos variables de visitas para tus redes, en donde li es LinkedIn y fb es Facebook. 
li <- 15
fb <- 20

# Date cuenta como ahora, al ser verdadera la primera condicion, se ejecuta la operación del primer if 
if (li >= 15 &  fb >= 15) {
  sms <- 2 * (li + fb)
} else if (li < 10 &  fb < 10) {
  sms <- 0.5 * (li + fb)
} else {
  sms <- li + fb
}

# Imrpimimos sms
sms
```
Con esto terminanos el tutorial de los conditional statements

