---
title: "Aprendiendo a usar Data Frames"
author: "Ramiro Casó - Incae Business School"
date: "3/17/2021"
output: html_document
---

```{r setup, include=FALSE}
knitr::opts_chunk$set(echo = TRUE)
```
-----------
**Nota**: Este tutorial es parte de una larga lista de tutoriales que iré creando y compartiendo. Si quieres conocer otros, puedes [revisar el índice acá](https://ramirocaso.github.io/learning_R/)


## ¿Qué es un Data Frame?
Un data frame no es otra cosa que una tabla de datos en la que las filas representan las observaciones y las columnas las variables. El DF, a diferencia de la matriz, puede almacenar diferentes tipos de varialbes (eso quiere decir, diferentes niveles de medidas)

Veamos un data frame que viene ya en RStudio: mtcars 

```{r}
# Imprimir el DF mtcars
mtcars 
```
## Echémosle una mirada rápida al data frame. 

R permite trabajar con grandes cantidades de datos, por lo que verlos todos es imposible salvo que nuestro DF sea realmente pequeño. .

La función head() permite ver las primeras filas de tu DF. De forma similar, la función tail() muestra las últimas observaciones. 


```{r}
  # Usa head() en mtcars
head(mtcars)

  # Usa tail() en mtcars
tail(mtcars)
```

## Viendo la estructura

Otra opción es ver la estructura, usando la función str()

Para nuestro data frame, podemos ver aspectos como: 

1. El numero total de observaciones (ej. 32 tipos de carros)
2. El número total de varialbes (ej. 11 atributos o variables)
3. La lista completa de las variables con sus nombres (ej. mpg, cyl,...)
4. El tipo de dato en cada variable o el nivel de medida (ej. num) 
5. Las primeras observaciones. 

Usar la función str() es de las primeras cosas que debemos hacer cuando tenemos un data frame nuevo. 


```{r}
# Revisemos la estructura de mtcars con str()
str(mtcars)
```

## Creando un Data Frame

Construyamos un DF con información del fútbol argentino ;)  Las variables que utilizaremos son: 

* nombre: Nombre del jugador.
* goles (total goles en su carrera)
* partidos (total partidos en su carrera)
* argentino_si (Si el jugador es Argentino o no - TRUE or FALSE)
* equipo (nombre del equipo)

Necesitamos crear los vectores necesarios: nombre, goles, partidos, argentino_si, equipo. 
```{r}
  # Definición de los vectores
nombre <- c("Arseio Erico", "Angel Labruna", "Herminio Masantonio", "Manuel Pelegrina", "Martín Palermo", "José Sanfilippo", "Carlos Bianchi", "Miguel Brindisi")
goles <- c(295,293,256,229,227,226,206,194)
partidos <- c(332,515,358,229,410,330,324,441)
argentino_si <- c(FALSE,TRUE,TRUE,TRUE,TRUE,TRUE,TRUE,TRUE)
equipo <- c("Independiente","River","Huracán","Estudiantes","Boca Juniors","San Lorenzo","Velez Sarfield","Huracán")

# Una vez creados los vectores, hacemos el data frame y lo llamamos goleadores_df
goleadores_df <-data.frame(nombre,goles,partidos,argentino_si,equipo)

# Aprovechemos y apliquemos lo aprendido viendo la estructura del nuevo DF
str(goleadores_df)
```
## Seleccionando datos de un data frame

Para escoger datos de un data frame podemos usar los brackets []. Separando los números con comas, el primero indica que fila buscar y el segundo que columna buscar. Así, por ejemplo goleadores_df[1,3] busca el dato de la primera fila y la tercera columna. 

Si dejamos alguno de los dos espacios libres, R te devuelve todos los datos en las filas o la columnas. Por ejemplo, goleadores_df[4,] te devuelve todos los valores de las variables (es decir, todas las columnas) para la fila 4. 

También podemos hacer rangos, separando los números con dos puntos. Por ejemplo, si usamos goleadores[1:3,2:4], R te devuelve las variables de las columnas 2,3 y 4 para las filas 1,2 y 3. 

Veamos. 

```{r}
# veamos cuántos partidos jugó Martín Palermo en su carrera (fila 5, columna 2)
goleadores_df[5,2]

# ahora veamos todos los valores para Carlos Bianchi (la fila 7 completa)
goleadores_df[7,]
```
Otra forma de seleccionar es usando el nombre de la variable en lugar de su número. Esto puede ser más útil cuando se tienen data frames muy anchos (con muchas variables)
```{r}
# seleccionar columnas usando sus nombres. Veamos las primeras tres filas de la variable "equipo"
goleadores_df[1:3,"equipo"]
```

A veces queremos seleccionar una columna entera. Hay varias formas de hacer eso. 
Una es como ya vimos: 
goleadores[,1]
planets_df[,"nombre"]
Pero también podemos hacer un vector nuevo y usamos el signo de $ para decirle a R cual columna del data frame queremos. 
Por ejemplo, si queremos la columna "argentino_si", podemos hacer 
argentino_vector <- goleadores_df$argentino_si
Veámoslo en código. 
```{r}
goleadores_df[,4]
goleadores_df[,"argentino_si"]
argentino_vector <- goleadores_df$argentino_si # Noten que este código crea un vector aparte, llamado argentino_vector
argentino_vector
```

Eso, como pueden ver, crea un vector con los valores FALSE y TRUE para cada observación. Si ahora usamos eso como índice, nos sirve para elegir casos (filas). Así: 
```{r}
goleadores_df[argentino_vector,]

```
Noten como solo muestras las filas para las que la variable argentino_si es TRUE. Es decir, quitó a Arsenio Erico, que es de nacionalidad Paraguaya.  

También puedo seleccionar por rango. Por ejemplo, todos los que tienen más de 250 goles. 
```{r}
goleadores_df[goles > 250,]
```

## Ordenar un data frame
También podemos ordenar por los valores numéricos o alfabéticos de cada columna. 
La función order() la posición del caso en función de la variable.  
Por ejemplo
```{r}
orden_partidos <-order(goleadores_df$partidos, decreasing = TRUE)
orden_partidos
```
Ahí se puede ver como el jugador en la segunda fila (Angel Labruna) es el que más partido tiene, por ese el número de su fila aparece de primero en el vector. El segundo jugador con más goles es Miguel Brindisi, por lo que su fila (8) está en la segunda posición. 

Ahora usemos esa función para ordenar el data frame en función de los partidos jugados. 
```{r}
ranking_partidos <-order(goleadores_df$partidos, decreasing = TRUE) #ponemos la condición de decreasing, cuyo default es FALSE, para que ordene de mayor a menor. 

goleadores_df[ranking_partidos,]
```

Con esto termina el tutorial de manejo de Data Frames. 


