---
title: "Aprendiendo a usar Data Frames"
author: "Ramiro Casó"
date: "3/17/2021"
output: html_document
---

```{r setup, include=FALSE}
knitr::opts_chunk$set(echo = TRUE)
```

## ¿Qué es un Data Frame?
Un data frame no es otra cosa que una tabla de datos en la que las filas representan las observaciones y las columnas las variables. El DF, a diferencia de la matriz, puede almacenar diferentes tipos de varialbes (eso quiere decir, diferentes niveles de medidas)

Veamos un data frame que viene ya en RStudio: mtcars 

```{r}
# Imprimir el DF mtcars
mtcars 
```
## Echémosle una mirada rápida al data frame. 

R permite trabajar con grandes cantidades de datos, por lo que verlos todos es imposible salvo que nuestro DF sea realmente pequeño. .

La función head() permite ver las primeras filas de tu DF. De forma similar, la función tail() muestra las últimas observaciones. 


```{r}
  # Usa head() en mtcars
head(mtcars)

  # Usa tail() en mtcars
tail(mtcars)
```

# Viendo la estructura

Otra opción es ver la estructura, usando la función str()

Para nuestro data frame, podemos ver aspectos como: 

1. El numero total de observaciones (ej. 32 tipos de carros)
2. El número total de varialbes (ej. 11 atributos o variables)
3. La lista completa de las variables con sus nombres (ej. mpg, cyl,...)
4. El tipo de dato en cada variable o el nivel de medida (ej. num) 
5. Las primeras observaciones. 

Usar la función str() es de las primeras cosas que debemos hacer cuando tenemos un data frame nuevo. 


```{r}
# Revisemos la estructura de mtcars con str()
str(mtcars)
```

# Creando un Data Frame

As a first goal, you want to construct a data frame that describes the main characteristics of eight planets in our solar system. According to your good friend Buzz, the main features of a planet are:
Construyamos un DF con información de planetas. Las características principales de estos planetas son: 

* Tipo de planeta (Terrestrial or Gas Giant).
* El diámetro del planeta relativo al diámetro de la tierra.
* La rotación del planeta en relación al sol relativa a la rotación de la tierra
* Si el planeta tiene anillos o no (TRUE or FALSE)

Necesitamos crear los vectores necesarios: name, type, diamater, rotation y ring. 
```{r}
  # Definición de los vectores
name <- c("Mercury", "Venus", "Earth", "Mars", "Jupiter", "Saturn", "Uranus", "Neptune")
type <- c("Terrestrial planet", "Terrestrial planet", "Terrestrial planet", 
          "Terrestrial planet", "Gas giant", "Gas giant", "Gas giant", "Gas giant")
diameter <- c(0.382, 0.949, 1, 0.532, 11.209, 9.449, 4.007, 3.883)
rotation <- c(58.64, -243.02, 1, 1.03, 0.41, 0.43, -0.72, 0.67)
rings <- c(FALSE, FALSE, FALSE, FALSE, TRUE, TRUE, TRUE, TRUE)

# Una vez creados los vectores, hacemos el data frame y lo llamamos planets_df
planets_df <-data.frame(name, type, diameter, rotation, rings)

# Aprovechemos y apliquemos lo aprendido viendo la estructura del nuevo DF
str(planets_df)
```


