---
title: "Logical Operators"
author: "Ramiro Casó - Incae Business School"
date: "3/24/2021"
output: html_document
---

```{r setup, include=FALSE}
knitr::opts_chunk$set(echo = TRUE)
```
-----------
**Nota**: Este tutorial es parte de una larga lista de tutoriales que iré creando y compartiendo. Si quieres conocer otros, puedes [revisar el índice acá](https://ramirocaso.github.io/learning_R/)

## ¿Qué son los operadores lógicos?

Son operadores del tipo AND `&`, OR `|` y NOT `!`, que permiten combinar los operadores relacionales que vimos en este [tutorial](https://ramirocaso.github.io/learning_R/relational_operators.html) 

### El operador AND

El operador AND, que se usa con el signo del ampersand o `&` sirve para establecer relaciones entre dos datos o conjuntos de datos, siendo verdadero cuando los elementos del conjunto son verdaderos. 

Por ejemplo
```{r}
x <- 5
x > 3 & x < 10
```
En este caso, el objeto `x` contiene el valor `5`. Como `5` es mayor que tres `Y TAMBIÉN` es menor que `10`, el resultado es `TRUE`. 

### El operador OR

El operador `OR` que se escribe con la barra vertical `|` examina las dos afirmaciones y si al menos una de ellas es cierta, arroja como resultado `TRUE`. 

Veamos un ejemplo

```{r}
# Usemos nuevamente el objeto `x`. 
x
x>7 | x>2 # se lee x es mayor que 7 OR x es mayor que 2. 

```

Como la expresión a la derecha del `|` es cierta, el resultado es `TRUE`. De nuevo, con que una de las opciones sea verdadero, el resultado del comando `OR` será verdadero. 

Veamos un ejemplo un poco más elaborado 
```{r}
# Veamos el ejemplo de visitas a un perfil de Linkedin. Con este código creamos el vector y el objeto `last`. 
linkedin <- c(16, 9, 13, 5, 2, 17, 14)
last <- tail(linkedin, 1) # noten que el operador `tail` busca el último elemento del vector (por eso el 1 al final)

# Está el último valor menor que 5 o por encima de 10?
last < 5 | last > 10

# Es el último valor entre 15 (exclusive) y 20 (incluvise)
last >= 15 & last <= 20
```

Estos operadores funcionan muy bien con vectores. Por ejemplo 

```{r}
# Repasemos los vectores de Facebook y Linkedin, junto a la matriz visitas
linkedin <- c(16, 9, 13, 5, 2, 17, 14)
facebook <- c(17, 7, 5, 16, 8, 13, 14)
visitas <- matrix(c(linkedin, facebook), nrow = 2, byrow = TRUE)

# linkedin es mayor que 10 pero facebook menor que 10
linkedin > 10 & facebook < 10

# ¿Fueron alguno de los dos perfiles visitados por lo menos 12 veces?
linkedin >=12 | facebook >= 12

# ¿Cuándo las visitas estuvieron entre 11 (exclusivo) y 14 (inclusive)?
visitas
visitas > 11 & visitas <= 14

```


### El operador NOT

Este operador arroja lo opuesto al operador que se le asigna. Por ejemplo `!=` quiere decir `is not equal`.
Por ejemplo
```{r}
x<-5
x
!(x >7) # noten como el operador NOT anula o niega al operador de adentro del paréntesis, que estable que x > 7 (FALSE). Anular un argumento FALSE lo hace TRUE 
```

Para cerrar este tutorial, analicen la siguiente línea de código, que combina lo visto hasta ahora. 

```{r}
x <- 5
y <- 7
!(!(x < 4) & !!!(y > 12))
```

El resultado de ese código es `FALSE`. ¿Entiendes por qué? ;)


