---
title: "loops_2"
author: "Ramiro Casó - Incae Business School"
date: "3/26/2021"
output: html_document
---

```{r setup, include=FALSE}
knitr::opts_chunk$set(echo = TRUE)
```

**Nota**: Este tutorial es parte de una larga lista de tutoriales que iré creando y compartiendo. Si quieres conocer otros, puedes [revisar el índice acá](https://ramirocaso.github.io/learning_R/)

## ¿Qué son los FOR Loops?

Estos son quizá uno de los loops de más uso y, también, de los que en un principio cuesta más entender. 
La estructura de un `for loop` es la siguiente: para toda variable en una secuencia ejecuta el siguiente comando. 

Veamos un ejemplo

```{r}
# creamos un vector los nosmbres de los equipos del futbol argentino. 

equipos <- c("Boca Juniors", "River Plate", "Independiente", "San Lorenzo", "Huracán", "Gimnasia y Esgrima de la Plata", "Racing", "Estudiantes de la Plata")

# Ahora hagamos un For loop sencillo
for (equipo in equipos) {
  print(equipo)
}
```
Ese loop sencillo lo que hace simplemente es busca cada equipo en la variable equipos y lo imprime. Noten que la expresión `print` se ejecuta para cada uno de los elementos dentro de la variable `equipos`. De ahí el término FOR. 

## Break statement

Uno de los comandos para controlar el for loop es `break`, similar a lo que vimos en el tutorial de los `while loops`. Lo que hace este comando es ejecutar la condición que lo define y si esta es verdadera, detiene el loop. 

Veamos un ejemplo. 
Vamos a pedirle al `break` que se ejecute si el número de caracteres en el nombre de los equipos es mayor que diez. Para eso usaremos el comando nchar, que cuenta cuántos caracteres o letras hay en un dato de texto. 

```{r}
# Repitamos el loop sencillo de equipos argentinos

for (equipo in equipos) {
  if(nchar(equipo)>13) {
    break
  }
  print(equipo)
}
```

Noten como lo que hace el `for loop` es fijarse si la condición del `if` es verdadera, en cuyo caso ejecuta el `break`. Eso sucede cuando llega al equipo `Gimnasia y Esgrima de la Plata`, por lo que el `for loop` se detiene. 

## Next statement

El `next statement` se ejecuta dentro del `for loop` de manera similar al `break` pero con una diferencia importante: lo que hace es pasar al siguiente elemento de la secuencia cuando la condición es verdadera. Veamos

```{r}
# Repitamos el loop sencillo de equipos argentinos una vez más

for (equipo in equipos) {
  if(nchar(equipo)>13) {
    next
  }
  print(equipo)
}
```
Como pueden ver, cuando la condición del `if` se cumplió, en en lugar de detenerse, lo que hizo R fue saltar al siguiente, que en este caso era `Racing`. 

Una manera distinta y  mucho más común (aunque también menos intuitiva) de usar los `for loops` es con los índices de looping. Cada elemento dentro del vector tiene un número o posición, que R usa detrás de cámaras para sus cálculos. Nosotros podemos pedirle al `for loop` que utilice ese índice para las iteraciones. 

Veamos

```{r}
# Repitamos el loop sencillo de equipos argentinos una vez más

for (i in 1:length(equipos)) {
  print(equipos[i])
}
```

Hacerlo así nos permite tener acceso al índice, con lo cual se pueden hacer cosas más interesantes. Por ejemplo, esta

```{r}
# Repitamos el loop sencillo de equipos argentinos una vez más

for (i in 1:length(equipos)) {
  print(paste(equipos[i], "está en la posición", i, "en el vector de equipos"))
}
```

## For loops anidados

La cantidad de cosas que se pueden hacer con los `for loops` es enorme y no da para cubrirlos todos en este tutorial. Algunos de los importantes son los loops anidados. 

Veamos un ejemplo

```{r}
# creamos un vector con los siguientes elementos
j <- c("0","NA","X","NA","0","0","X","NA","X")
ttt <-matrix(j,nrow=3, byrow=TRUE) #esta es una matriz para simular el popular juego tic tac toe, conocido como la vieja en Venezuela o Gato en Costa Rica
# imprimimos la matriz para verla
ttt
# y ahora hacemos el for loop anidado
for (i in 1:nrow(ttt)) {
  for (j in 1:ncol(ttt)) {
    print(paste("en la fila", i, "y en la columna", j, "el tablero contiene", ttt[i,j]))
  }
}
```

Hagamos ahora un ejemplo incorporando otros comandos, como el `if` y el `else`

```{r}
# Recordemos aquél vector de popularidad en redes, usando LinkedIn
linkedin <- c(16, 9, 13, 5, 2, 17, 14)

# ahora hagamos el loop. 
for (li in linkedin) {
  if (li > 10) {print("¡Te están viendo")
    
  } else {
    
  print("¡Intenta ser más visible!")}
  print(li)
}
```

Con esto terminamos el tutorial de For Loops
