---
title: "Loops"
author: "Ramiro Casó - Incae Business School"
date: "3/25/2021"
output: html_document
---

```{r setup, include=FALSE}
knitr::opts_chunk$set(echo = TRUE)
```

-----------
**Nota**: Este tutorial es parte de una larga lista de tutoriales que iré creando y compartiendo. Si quieres conocer otros, puedes [revisar el índice acá](https://ramirocaso.github.io/learning_R/)

## ¿Qué son los loops? 
Son estructuras de código que se ejecutan siempre que la condición se cumpla o el conjunto de datos sobre el que trabajen no se haya agotado. Se les llaman LOOPS porque se mantienen ejecutándose en ciclos mientras las condiciones se mantengan. 

### El WHILE LOOP
Como su nombre lo indica, el WHILE loop se mantiene funcionando MIENTRAS las condición que la define sea verdadera. Veamos un ejemplo. 

```{r}
conteo <- 1
while(conteo <= 10) {
  print(paste("conteo es igual a", conteo))
  conteo <- conteo + 1
}
conteo
```

Como pueden ver, las dos operaciones de print y sumarle 1 a conteo se ejecuta MIENTRAS conteo es menor que 10. Pero una vez que esa condición no se cumple, el `loop` se detiene. 
Vemos que al final del  `loop` pedimos imprimir `conteo`, y nos damos cuenta que en efecto es 11, que hace que la condición del  `loop`  sea falsa y, por lo tanto, detiene el  `loop`. 

Hay que tener mucho cuidado porque si no definimos la condición para parar el loop, R lo ejecutará de forma indefinida y tendremos que pararlo manualmente. 

Para ello, podemos incluir un operador de `break`

```{r}
conteo <- 1
while (conteo <= 10) {
  if(conteo %% 5 == 0) {
    break
  }
  print(paste("conteo es igual a", conteo))
  conteo <- conteo + 1
}
conteo
```
En este caso, le pusimos un freno `break` al `loop` usando un `if` que se fija si el resultado de `conteo` es divisible entre 5 (**nota**: el doble % lo que hace es fijarse si el residuo de dividir el valor de `conteo` entre 5 es igual a 0, es decir, es divisible entre 5. Si eso es cierto, ejecuta el `break`). Como podemos ver, cuando imprimos `conteo` nos damos cuenta que, en efecto, frenó el `loop` cuando el resultado era divisible entre 5 (5/5=1 y el residuo = 0)

Veamos otro ejemplo
```{r}
# Imaginemos una variable de velocidad
velocidad <- 64

# El código del while loop
while (velocidad > 30) {
  print("¡Frena por Dios!")
  velocidad <- velocidad-7
}

# Imrpimamos la variable velocidad
velocidad
```
Podemos poner alguno de los operadores condicionales del pasado. Veamos
```{r}
# De nuevo la variable velocidad
velocidad <- 64

# Extend/adapt the while loop
while (velocidad > 30) {
  print(paste("tu velocidad es",velocidad))
  if (velocidad > 48) {
    print("¡Frena por favor que nos vamos a estrellar")
    velocidad <- velocidad - 11
  } else {
    print("¡Frena!")
    velocidad <- velocidad - 6
  }
}
```
Nota como el `if` lo que hace es fijarse si velocidad es muy alta (mayor que 48). Si eso es verdadero, imprime una advertencia más urgente y le resta un número mayor a velocidad (11). Si eso no es verdadero (es decir, si velocidad es menor que 48) simplemente te pide que frenes y le resta un número menor a velocidad (6) 

Si a lo anterior le incluímos el `break`, quedaría así

```{r}
# De nuevo la variable velocidad
velocidad <- 88

while (velocidad > 30) {
  print(paste("tu velocidad es", velocidad))
  
  # Break the while loop when speed exceeds 80
  if (velocidad > 80 ) {break
    
  }
  
  if (velocidad > 48) {
    print("¡Frena por Dios que nos vamos a estrellar")
    velocidad <- velocidad - 11
  } else {
    print("¡Frena!")
    velocidad <- velocidad - 6
  }
}
```

Otro ejemplo más

```{r}
# Iniciamos con i igual a 1 
i <- 1

# El código del while loop
while (i <= 10) {
  print(3 * i)
  if ( (3 * i) %% 8 == 0) {
    break
  }
  i <- i + 1
}
```


