---
title: "Learnig_R_March"
author: "Ramiro Casó"
date: "3/17/2021"
output: html_document
---

```{r setup, include=FALSE}
knitr::opts_chunk$set(echo = TRUE)
```

## ¿Qué es un Data Frame?
Un data frame no es otra cosa que una tabla de datos en la que las filas representan las observaciones y las columnas las variables. El DF, a diferencia de la matriz, puede almacenar diferentes tipos de varialbes (eso quiere decir, diferentes niveles de medidas)

Veamos un data frame que viene ya en RStudio: mtcars 

```{r}
# Imprimir el DF mtcars
mtcars 
```
## Echémosle una mirada rápida al data frame. 

R permite trabajar con grandes cantidades de datos, por lo que verlos todos es imposible salvo que nuestro DF sea realmente pequeño. .

La función head() permite ver las primeras filas de tu DF. De forma similar, la función tail() muestra las últimas observaciones. 


```{r}
  # Usa head() en mtcars
head(mtcars)

  # Usa tail() en mtcars
tail(mtcars)
```

# Viendo la estructura

Otra opción es ver la estructura, usando la función str()

Para nuestro data frame, podemos ver aspectos como: 

1. El numero total de observaciones (ej. 32 tipos de carros)
2. El número total de varialbes (ej. 11 atributos o variables)
3. La lista completa de las variables con sus nombres (ej. mpg, cyl,...)
4. El tipo de dato en cada variable o el nivel de medida (ej. num) 
5. Las primeras observaciones. 

Usar la función str() es de las primeras cosas que debemos hacer cuando tenemos un data frame nuevo. 


```{r}
# Revisemos la estructura de mtcars con str()
str(mtcars)
```

