---
title: "Relational Operators"
author: "Ramiro Casó - Incae Business School"
date: "3/23/2021"
output: html_document
---

```{r setup, include=FALSE}
knitr::opts_chunk$set(echo = TRUE)
```

## ¿Qué son los relational operators?

Son todos los operadores que nos permiten hacer comparaciones entre distintos tipos de datos. Algunos de los operadores relacionales más comunes son:  

* "igual" (==) 
* "no es igual" (!=) 
* "mayor que" (>) 
* "menor que" (<) 

Veamos ejemplos simples. Noten como el resultado de la comparación es una expresión lógica TRUE o FALSE. Dicho de otro modo, si la comparación que estamos haciendo es verdadera (por ejemplo, 10 == 10), R arroja como resultado TRUE. Lo contrario ocurre cuando la comparación no es verdadera. 

```{r}
# Comparación de logicals
TRUE == FALSE


# Comparación de numéricos
-6*14 != 17-101

# Comparación de texto o string
'usuarios' == 'usuario'

# Comparación de logical con numérico
TRUE == 1

# Comparación de numéricos
-6 * 5 + 2 >= -10 + 1

# Comparación de texto o string
"Carro" <= "Lancha"

# Comparison of logicals
TRUE > FALSE

```
Noten que en todos los casos la respuesta es TRUE o FALSE. Cuando se comparan variables de texto, R ordena alfabéticamente. 

## Veamos ahora comparaciones de vectores. 

```{r}
# Creemos unos vectores con las vistas que tus perfiles de Facebook o Linkedin han tenido en los últimos 7 días
linkedin <- c(16, 9, 13, 5, 2, 17, 14)
facebook <- c(17, 7, 5, 16, 8, 13, 14)

# Días populares
linkedin > 15

# Días tranquilos
linkedin <= 5

# ¿LinkedIn es más popular que Facebook?
linkedin > facebook
```
Noten que lo que R hace es comparar la regla con cada elemento en el vector y para cada uno arroja un resultado. Así, Si decimos que Linkedin es mayor que 15, eso es TRUE para el primero y sexto elemento en el vector (16 y 17). De igual forma, si comparamos a los dos vectores, compara posición a posición. 

## Comparando matrices
También podemos comparar matrices. Si poneos los vectores de Linkedin y Facebook en una matriz (recordemos que las matrices son objetos de dos dimensiones pero del mismo tipo), R hace una matriz nueva con los valores lógicos de la comparación. Veamos

```{r}
# Creamos la matriz "visitas" y la vemos
visitas <- matrix(c(linkedin, facebook), nrow = 2, byrow = TRUE)
visitas

# ¿Cuándo las visitas fueron iguales a 13?
visitas == 13

# ¿Cuándo las visitas fueron menores o iguales a 14?
visitas <=14
```

Esto concluye el tutorial sobre relational operators. 